【裁判字號】    92,易,358
【裁判日期】    920605
【裁判案由】    竊盜
【裁判全文】
臺灣士林地方法院刑事判決                          九十二年度易字第三五八號
    公  訴  人  臺灣士林地方法院檢察署檢察官
    被      告  乙○○
右列被告因竊盜案件，經檢察官提起公訴（九十二年度偵字第二六八七號），本院判
決如左：
    主  文
乙○○連續攜帶兇器竊盜，未遂，累犯，處有期徒刑壹年貳月。
    事  實
一、乙○○前於民國八十三年間因違反麻醉藥品管理條例案件，經本院以八十四年度
    訴字第一九五號判決判處有期徒刑五月，緩刑五年確定（此部分嗣經本院裁定撤
    銷緩刑宣告，於八十七年六月二十七日至八十七年十一月二十六日接續執行）。
    嗣於八十五年間因違反麻醉藥品管理條例案件，經本院以八十五年易字第一四六
    七號判決判處有期徒刑六月確定，前開刑期已於八十五年九月二日易科罰金。於
    八十五年間因竊盜案件，經本院以八十五年度易字第二二一○號判決判處有期徒
    刑七月確定。於八十五年間因違反麻醉藥品管理條例及藥事法等案件，其違反麻
    醉藥品管理條例部分業經本院以八十六年訴字第四七號判決判處有期徒刑四月確
    定，違反藥事法部分則經臺灣高等法院以八十六年度上訴字第一二八四號判決判
    處有期徒刑六月確定。於八十五年間因違反麻醉藥品管理條例、無故侵入他人住
    宅等案件，經臺灣臺北地方法院以八十六年度易字第八九一號判決分別判處有期
    徒刑七月、四月，應執行有期徒刑十月確定。於八十六年間因竊盜案件，經本院
    以八十六年度易字第一五一四號判決判處有期徒刑八月確定。再於八十六年間因
    竊盜案件，經本院內湖簡易庭以八十六年度湖簡字第一四○號判決判處罰金四千
    元，如易服勞役以三百元折算一日（此部分接續於八十八年七月二十日至八十八
    年八月一日易服勞役執行完畢）。復於八十六年間因竊盜案件，經本院以八十六
    年度易字第二○九二號判決判處有期徒刑一年確定。嗣乙○○於八十六年三月四
    日入監執行後，上開各罪分別經法院裁定定其應執行之刑及接續執行後，已於八
    十八年八月二日縮短刑期假釋出獄，所餘刑期於九十年五月十六日縮刑期滿而未
    經撤銷假釋，以已執行論。詎其仍不知悔改，竟基於意圖為自己不法所有之概括
    犯意，而連續為下列之竊盜行為：
  （一）乙○○先於九十二年一月三日凌晨一時許（起訴書誤載九十二年二月三日下
        午某時許），在臺北市○○區○○路十一弄一號對面由甲○○所經營夜間無
        人看守居住之檳榔攤，徒手扳開該檳榔攤後方冷氣機預留孔之木板後，自冷
        氣機預留孔爬入其內竊取甲○○所有之現金新臺幣（下同）一千六百六十元
        （含十元硬幣共一百五十枚，合計一千五百元；一元硬幣共一百六十枚，合
        計一百六十元），七星牌香煙五條（每條十包，約值二千五百元），得手後
        據為己有，並將竊得之香煙供己抽用，十元硬幣共一千五百元供己購物花用
        ，另一元硬幣共一百六十枚則置於其所有車號ＬＰ六─六○七號重型機車之
        置物箱內。
  （二）乙○○繼於九十二年二月二十一日上午七時三十分許，騎乘其所有車號ＬＰ
        六─六○七號重型機車，途經臺北縣汐止市○○街二八七號「玉泉宮」前，
        因見當時「玉泉宮」無人在內，認為有機可乘，遂先進入「玉泉宮」地下室
        內，在該地下室之工具箱內取得客觀上足以對於人之生命、身體安全構成威
        脅，可供兇器使用之一字型螺絲起子一支作為行竊工具，再持該支一字型螺
        絲起子破壞「玉泉宮」一樓左側由廟公丙○○所使用房間之喇叭鎖，而侵入
        該房間內（毀損及侵入住宅部分均未據告訴），其已著手打開抽屜搜尋財物
        ，但尚未竊得財物之際，即因丙○○返回「玉泉宮」開啟房門而查覺上情，
        乙○○即隨手丟棄前開一字型螺絲起子並迅速逃離現場。嗣經丙○○報警後
        ，由警方依乙○○仍停留在「玉泉宮」前之車號ＬＰ六─六○七號重型機車
        而循線查獲竊嫌為乙○○，並於同日上午十時五十分許，在「玉泉宮」前會
        同乙○○開啟車號ＬＰ六─六○七號重型機車之置物箱，扣得前述其所竊得
        之一元硬幣共一百六十枚及與本案無關之老虎鉗、尖嘴鉗、螺絲起子各一支
        、棉質手套一個，始查悉上情。
二、案經臺北縣政府警察局汐止分局報告臺灣士林地方法院檢察署檢察官偵查起訴。
    理  由
一、右揭犯罪事實，業據被告乙○○於警訊、偵查及本院審理時自白不諱，核與證人
    即被害人甲○○、丙○○所指述遭竊之情節皆相符合，並有贓物認領保管單一紙
    、竊盜現場照片六張及車籍作業系統查詢認可資料、搜索扣押筆錄、搜索經過及
    結果報告書、扣押物品目錄表各一份在卷可按，足見被告自白核與事實相符，堪
    予採信。本件事證明確，被告犯行洵堪認定，應依法論科。
二、查被害人甲○○所經營之檳榔攤係供被害人擺放檳榔、飲料等物販賣之用，平時
    夜間無人居住其內，且該檳榔攤雖有門窗並足蔽風雨，惟僅係臨時性而非密切附
    著於土地之物，既非住宅，亦非有人居住之建築物；而按刑法第三百二十一條第
    一項第二款所謂之門扇、牆垣或其他安全設備，應係指為保護住宅或有人居住之
    建築物之居住安全而裝設之安全設備而言，須與住宅或有人居住之建築物有關者
    ，始足當之。是被告於事實欄一(一)所示之時、地，徒手扳開檳榔攤後方冷氣機預
    留孔之木板而爬入其內行竊之行為，核係犯刑法第三百二十條第一項之普通竊盜
    罪。次按攜帶兇器竊盜，祇須行竊時攜帶具有危險性之兇器為已足，並不以攜帶
    之初有行兇之意圖為必要，查被告於事實欄一(二)所示之時、地，在「玉泉宮」地
    下室工具箱內取得供其行竊所用之一字型螺絲起子一支，該支一字型螺絲起子之
    前端金屬部分長約十二公分之事實，業據被告乙○○供明在卷，客觀上應足以對
    於人之身體、生命安全構成威脅而具有危險性，自屬兇器無訛；再者，被告於事
    實欄一(二)所示時、地，雖已著手於竊盜行為之實施，惟尚未竊得財物，即為被害
    人丙○○查覺上情而逃逸，其犯罪尚屬未遂，核被告事實欄一(二)所載之竊盜行為
    ，係犯刑法第三百二十一條第二項、第一項第三款之攜帶兇器竊盜未遂罪。又被
    告先後二次竊盜犯行，時間緊接，所犯構成要件相同，顯係基於概括犯意而為之
    ，雖有普通竊盜既遂及攜帶兇器竊盜未遂之區別，仍成立連續犯，應依刑法第五
    十六條之規定，論以較重之攜帶兇器竊盜未遂罪，並加重其刑。查被告有事實欄
    所載之犯罪科刑執行情形，有臺灣高等法院被告全國前案紀錄表、臺灣士林地方
    法院檢察署刑案資料查註紀錄表各一份在卷可按，其前受有期徒刑執行完畢，於
    五年以內再犯本件最重本刑為有期徒刑以上之罪，為累犯，應依刑法第四十七條
    之規定，遞加重其刑。另被告雖已著手於如事實欄一(二)所載竊盜行為之實施，惟
    未生竊得財物之結果，其犯罪仍屬未遂，應依刑法第二十六條前段之規定，按既
    遂犯之刑度減輕其刑，並依法先加後減之。爰審酌被告前有多次竊盜前科，素行
    不端，甫經徒刑執行完畢，竟不知痛悟前非，仍再次為本案之竊盜犯行，且連續
    行竊他人財物，影響社會治安非輕，惟其所竊財物價值不高，並考量其智識程度
    、生活狀況，犯罪之動機、目的、手段，及其犯罪後坦承犯行，尚有悔意等一切
    情狀，量處如主文所示之刑。
三、扣案之老虎鉗、尖嘴鉗、螺絲起子各一支及棉質手套一個等物，雖係被告所有，
    然上開物品均係在被告所有車號ＬＰ六─六○七號重型機車置物箱內起獲，係被
    告修理機車之工具，並非供其行竊所用之工具，業據被告供明在卷，故扣案物品
    既非被告供犯罪所用之物，自無庸宣告沒收。
據上論斷，應依刑事訴訟法第二百九十九條第一項前段，刑法第五十六條、第三百二
十一條第二項、第一項第三款、第四十七條、第二十六條前段，判決如主文。
本案經檢察官曾淑華到庭執行職務
中      華      民      國    九十二    年      六      月      五      日
                                    臺灣士林地方法院刑事第二庭
                                        法  官  陳  章  榮
右正本證明與原本無異。
如不服本判決，應於判決送達後十日內，向本院提出上訴狀。
                                        書記官  嚴  慧  萍
中      華      民      國    九十二    年      六      月      九      日
附錄本案論罪科刑法條全文：
刑法第三百二十一條第一項第三款、第二項：
  犯竊盜罪而有左列情形之一者，處六月以上、五年以下有期徒刑：
  三  攜帶兇器而犯之者。
  前項之未遂犯罰之。


司法院資訊處製作；財團法人民間司法改革基金會備份。
